臺灣高雄地方法院民事裁定
110年度破字第15號
聲  請  人  阿里實業有限公司

法定代理人  梁家源  


相  對  人  陳秋敏  
上列當事人間聲請宣告破產事件，本院裁定如下：
    主  文
聲請駁回。
聲請費用由聲請人負擔。
    理  由
一、聲請意旨略以：原債權人第一金融資產管理股份有限公司對
    相對人有債權，後於民國103年5月5日將本案債權及一切從
    屬權利讓予聲請人。而相對人前向中國信託商業銀行股份有
    限公司借款，無力償還積欠額度達新臺幣（下同）41,373,5
    12元，雖經債權人向執行處聲請強制執行，仍無法挽回財務
    困境，且相對人為極能有限公司之負責人，但該公司未達稅
    捐稽徵之標準而查無所得資料，應無清償債務能力，經訪查
    後得知相對人名下尚有動產、保險等財產，足見相對人應具
    備相當資力足以支付成立破產財團，而有宣告破產實益，爰
    依破產法第58條第1項、第63條、第64條、第5條規定聲請對
    相對人宣告破產等語。
二、按破產，對債務人不能清償債務者宣告之，破產法第57條定
    有明文。惟破產宣告之目的，在使全體債權人獲得公平滿足
    ，其實質要件除須債務人不能清償債務外，並以多數債權人
    存在為前提，如債權人僅有一人，既與第三人無涉，自無聲
    請破產之必要（最高法院65年台抗字第325號裁定意旨參照
    ）。申言之，破產程序為一般執行程序，即就全體債權人之
    總債權針對債務人之全部財產，在一個破產程序作通盤的清
    算，就債權人與債務人間之債務為終局性的全部解決，故破
    產程序之目的，係在使各債權人獲得平等之滿足，必須有多
    數債權人存在，始可實施破產程序，若僅有一個債權人，適
    用強制執行法上之個別執行程序即足以保護其權利，而無破
    產之必要。
三、經查，依聲請人所提出之本院核發之債權憑證、債權讓與聲
    明，債權讓與通知書等，固可認聲請人主張其係相對人之債
    權人一節為真實，惟聲請人提出本件聲請時僅列聲請人一人
    為債權人，經本院函詢財團法人金融聯合徵信中心（下稱聯
    合徵信中心），依聯合徵信中心111年2月11日覆函所檢附之
    當事人綜合信用報告所示，查無其他債權人存在，亦無積欠
    信用卡帳款等情，故除聲請人外，相對人並無其他債權人存
    在，無組成債權人會議進行破產程序、並達成破產制度使多
    數債權人公平受償之目的，依上開說明，聲請人聲請宣告相
    對人破產，為無理由，應予駁回。又聲請人既為債權人，自
    得循民事強制執行程序分配相對人之現有資產，以減少破產
    財團費用及債務之支出而利於債權人之受償，併此敘明。
四、本件聲請為無理由，依破產法第5 條、民事訴訟法第95 條
    、第78 條，裁定如主文。 
中　　華　　民　　國　　111 　年　　5 　　月　　24　　日
                民事第四庭      法　官　郭任昇
正本係照原本作成。
如對本裁定抗告須於裁定送達後10日內向本院提出抗告狀，並繳
納裁判費新台幣1,000元。
中　　華　　民　　國　　111 　年　　5 　　月　　24　　日
                                書記官　林秀敏